臺灣臺南地方法院民事判決
109年度重訴字第332號
原      告  嘉暘貿易實業有限公司

法定代理人  楊智順  
原      告  固滿德工業股份有限公司

法定代理人  林元褎  
上列二人共
同訴訟代理
人          洪主民律師
被      告  永順豪企業股份有限公司


法定代理人  王志宏  
上列當事人間請求給付貨款事件，本院於民國110年3月3日言詞
辯論終結，判決如下：
    主      文
被告應給付原告嘉暘貿易實業有限公司新臺幣陸佰玖拾肆萬零捌
佰柒拾伍元，及自民國一百零九年十二月十七日起至清償日止，
按週年利率百分之五計算之利息。
被告應給付原告固滿德工業股份有限公司新臺幣肆佰貳拾伍萬捌
仟零捌拾玖元，及自民國一百零九年十二月十七日起至清償日止
，按週年利率百分之五計算之利息。
訴訟費用新臺幣壹拾壹萬貳仟玖佰柒拾玖元由被告嘉暘貿易實業
有限公司負擔新臺幣陸萬玖仟捌佰零伍元、被告固滿德工業股份
有限公司負擔新臺幣肆萬參仟壹佰柒拾肆元。
本判決於原告嘉暘貿易實業有限公司以新臺幣貳佰參拾壹萬參仟
陸佰貳拾伍元供擔保；原告固滿德工業股份有限公司以新臺幣壹
佰肆拾壹萬玖仟參佰陸拾參元供擔保後，得假執行。但被告如分
別以新臺幣陸佰玖拾肆萬零捌佰柒拾伍元為原告嘉暘貿易實業有
限公司預供擔保；以新臺幣肆佰貳拾伍萬捌仟零捌拾玖元為原告
固滿德工業股份有限公司預供擔保，得免為假執行。
    事實及理由
一、被告受合法通知，無正當理由未於言詞辯論期日到場，核無
    民事訴訟法第386條所列各款情形，爰依原告之聲請，由其
    一造辯論而為判決。
二、原告起訴主張：
  ㈠原告嘉暘貿易實業有限公司(下稱嘉暘公司)經營汽機車零件
    配備批發業，被告經營汽機車零件配備零售及車胎零售業，
    並先後於民國108年10月、12月及109年1月、2月間向原告嘉
    暘公司採購輪胎(規格品名、數量及金額詳如原證3至6對帳
    單所示)，108年10月貨款金額分別為新臺幣(下同)68萬4,70
    5元、42萬4,725元、61萬319元及55萬2,300元；108年12月
    貨款金額分別為52萬65元、120萬2,750元；109年1月貨款金
    額為125萬5,163元；109年2月貨款金額分別為36萬5,442元
    、132萬5,406元，並約定由原告直接出貨與被告指定之客戶
    。詎原告嘉暘公司完成出貨後，被告簽發支票支付108年10
    月、12月貨款，經提示後分別經被告要求撤票、遭金融機構
    退票而未獲付款，另109年1月、2月貨款經原告嘉暘公司開
    立發票請款後，被告亦未付款，合計積欠694萬875元未清償
    。
  ㈡原告固滿德工業股份有限公司(下稱固滿德公司)經營各種車
    輛用之內外胎及硬胎之製造加工業，被告先後於108年10月
    、12月及109年1月、2月間向原告固滿德公司採購輪胎(規格
    品名、數量及金額詳如原證8至11銷貨單所示)，108年10月
    貨款金額為43萬9,320元、39萬2,306元及49萬5,025元；108
    年12月貨款金額64萬8,598元、43萬4,564元；109年1月、2
    月貨款金額分別為94萬8,386元、89萬9,890元，並約定由原
    告固滿德公司直接出貨與被告指定之客戶。詎原告固滿德公
    司完成出貨，被告簽發支票支付108年10月、12月貨款，經
    提示後未獲兌現，另109年1月、2月貨款經原告固滿德公司
    開立發票請款後，亦未獲付款，合計積欠425萬8,089元未給
    付。
  ㈢被告向原告嘉暘公司、固滿德公司採購輪胎，兼具承攬及買
    賣契約性質，原告嘉暘公司、固滿德公司已完成給付之責，
    爰依承攬及買賣契約法律關係，提起本件訴訟等語。
  ㈣並聲明：如主文第1、2項所示，及聲明願供擔保請准宣告假
    執行。
三、被告未於言詞辯論期日到場，亦未提出書狀做任何聲明或陳
    述。
四、本院得心證之理由：
　㈠查原告嘉暘公司、固滿德公司主張之上開事實，業據提出與
    其所述相符之原告嘉暘公司應收帳款對帳單9份、裝船通知
    書8份、支票影本3份、支票及退票理由單影本2份、發票影
    本5份、出口報單影本3份、原告固滿德公司銷貨單影本6份
    、發票影本7份、支票及退票理由單影本3份為證（本院109
    年度補字第790號卷第31至93、99至115頁，本院卷第51至61
    頁），經核無誤，且被告已於相當時期受合法通知，未於言
    詞辯論期日到場爭執，亦未提出任何書狀作何陳述或聲明，
    是本院審酌卷附證據資料後，堪認原告嘉暘公司、固滿德公
    司主張之事實為可採。
  ㈡按稱買賣者，謂當事人約定一方移轉財產權於他方，他方支
    付價金之契約；物之出賣人，負交付其物於買受人，並使其
    取得該物所有權之義務；買受人對於出賣人，有交付約定價
    金及受領標的物之義務，民法第345條第1項、第348條第1項
    、第367條分別定有明文。查原告嘉暘公司、固滿德公司與
    被告就輪胎買賣達成合意而成立買賣契約，原告嘉暘公司、
    固滿德公司並已依約將貨品交與被告指定之客戶，既如前述
    ，被告即負有支付價金之義務，是原告嘉暘公司、固滿德公
    司主張其將貨品依被告指示出貨與指定客戶後，被告迄今尚
    未給付貨款，依買賣法律關係請求被告給付款項，於法即屬
    有據。從而，原告嘉暘公司、固滿德公司依買賣契約關係主
    張被告應分別給付如主文第1、2項所示之金額及利息，為有
    理由，應予准許。
五、末按訴訟費用，由敗訴之當事人負擔；法院為終局判決時，
    應依職權為訴訟費用之裁判，民事訴訟法第78條、第87條第
    1項分別定有明文。經核本件訴訟費用額為11萬2,979元（即
    第一審裁判費6萬9,805元、4萬3,174元），依上開規定，自
    應由敗訴之被告負擔，爰判決如主文第3項所示。
六、本件原告陳明願供擔保，請准宣告假執行，核無不合，爰酌
    定相當擔保金額准許之。並依職權為被告如預供擔保，得免
    為假執行之宣告。
七、據上論結，本件原告之訴為有理由，依民事訴訟法第78條、
    第87條第1項規定、第385條第1項前段、第390條第2項、第3
    92條第2項，判決如主文。
中　　華　　民　　國　　110 　年　　3 　　月　　17　　日
                  民事第五庭  法  官　林勳煜
上列正本證明與原本無異。　　　　　　　　　
如不服本判決，應於判決送達後20日內，向本院提出上訴狀並表
明上訴理由，如於本判決宣示後送達前提起上訴者，應於判決送
達後20日內補提上訴理由書（須附繕本）。
如委任律師提起上訴者，應一併繳納上訴審裁判費。
中　　華　　民　　國　　110 　年　　3 　　月　　18　　日
                              書記官  朱烈稽